臺北高等行政法院裁定
110年度救字第758號
聲  請  人  姜榮昇                                      

上列聲請人因對於中華民國110年7月26日本院110年度聲再字第3
號裁定聲請再審（本院110年度聲再字第11號），並聲請訴訟救
助，就訴訟救助部分，本院裁定如下：
　　主  文
聲請駁回。
聲請訴訟費用由聲請人負擔。
　　理  由
一、按「當事人無資力支出訴訟費用者，行政法院應依聲請，以
    裁定准予訴訟救助。但顯無勝訴之望者，不在此限。」「聲
    請人無資力支出訴訟費用之事由應釋明之。」「前項釋明，
    得由受訴行政法院管轄區域內有資力之人出具保證書代之。
    」行政訴訟法第101條、第102條第2項、第3項分別定有明文
    ；又「行政訴訟法第101條所謂無資力，係指窘於生活，且
    缺乏經濟上之信用者而言。」（最高行政法院民國97年裁聲
    字第18號判例意旨參照）。而當事人無資力支出訴訟費用而
    聲請訴訟救助者，關於無資力支出訴訟費用之事由，應提出
    可使行政法院信其主張為真實且能即時調查之證據以釋明之
    ，此觀行政訴訟法第102條第2項及第176條準用民事訴訟法
    第284條之規定自明。末按法院調查聲請人是否無資力支出
    訴訟費用，專就聲請人提出之證據為之，如聲請人未提出證
    據，或依其提出之證據，未能信其無資力支出訴訟費用之主
    張為真實，即應將其聲請駁回。
二、聲請意旨略以：聲請人與相對人臺北市政府工務局水利工程
    處間因有不當之「車輛拖吊」事件之訴訟救助等事件，本應
    於110年7月26日本院110年度聲再字第3號「行政訴訟」時，
    繳交訴訟費用，但可查對聲請人確實具有中低收入戶證明，
    又本件物證齊全，聲請人必有勝訴之望，合於行政訴訟法第
    102條第1項規定，請准予訴訟救助等語。
三、經查，本件聲請人係不服本院110年度聲再字第3號裁定，聲
    請再審（本院110年度聲再字第11號），並聲請訴訟救助。
    查中低收入戶標準乃行政主管機關為提供社會救助所設立之
    核定標準，與法院就有無資力支出訴訟費用之認定，係屬二
    事，關於社會救助法第4條之1第1項規定之中低收入戶，係
    指符合家庭總收入平均分配全家人口，每人每月不超過最低
    生活費1.5倍，且家庭財產未超過中央、直轄市主管機關公
    告之當年度一定金額者，作為核發救助金額若干之標準，並
    非全然無資力，故聲請人提出中低收入戶證明書，並無法具
    體說明聲請人目前確切資力為何，尚難謂其無資力支出本件
    聲請再審之訴訟費用。此外，聲請人並未釋明其如何窘於生
    活且有何缺乏經濟上信用之情事，復未提出其他得以即時調
    查，使本院信其主張為真實之證據，以釋明其無資力支出訴
    訟費用，亦未提出本院管轄區域內有資力之人出具保證書代
    之。揆諸上揭規定及說明，本件聲請不應准許，應予駁回。
    本件聲請既不符合訴訟救助之要件，則本院就本件聲請是否
    另有誤列相對人及誤認訟爭事件之情形，並不影響本件裁定
    之結果，已毋庸命聲請人補正，併此敘明。
四、依行政訴訟法第104條、民事訴訟法第95條、第78條，裁定
    如主文。 
中　　華　　民　　國　　110 　年　　11　　月　　30　　日
                    臺北高等行政法院第六庭
                              審判長法  官　陳心弘
                                    法  官　郭銘禮
                                    法  官　林淑婷 
上為正本係照原本作成。
不得抗告。
中　　華　　民　　國　　110 　年　　12　　月　　2 　　日
                                    書記官  黃玉鈴